# 在建项目试运行期间现金流入应该计入哪里？

提问人：466983224 时间：2020-10-14 09:33:08
在建生物质电厂，尚未竣工验收，试运行期间发的电上国家电网，之后应收电费回款，回款的现金流应该做进销售收款收到的现金还是冲减投资支付的现金？在未竣工验收之前收入冲减在建工程是否正确？

回答人：chenyiwei
一般理解，试运行期间（未达到预定可使用状态之前，下同）的售电收入是冲减在建工程成本的，而不是单独确认成本、费用。故相应的现金流应作为“收到其他与投资活动有关的现金”。试运行期间发生的试运行成本计入在建工程成本。